Inventaris van het archief van de Regeringscommissaris voor de Akkerbouw en Veehouderij: Geheim archief; Directeur-Generaal van de Voedselvoorziening, (1930) 1934-1945 (1952)
Nationaal Archief, Den Haag
- Stukken betreffende bijzondere onderwerpen, B
  - Administratieve organisatie, B.1
    - Organisme, B.1.1
      - Financiën, B.1.1.2
        - Dossier inzake de weigering van de N.V. Centrale Suiker Maatschappij om in het boekjaar 1937-1938 de voor 1936-1937 geaccoordeerde storting van f 200.000,- als inhouding op de suikerbietensteun 1937, in het Landbouwcrisisfonds te voldoen., 12-08-1937 - 13-09-1940; 28; 1 omslag
        - Stukken betreffende de moeilijkheden met Sir Henry Deterding gerezen na uitvoering van het "Plan Deterding", namelijk het opkopen van landbouwoverschotten tegen de laagste exportprijzen en het doorverkopen aan Duitsland buiten de contingentering om., 11-12-1937 - 13-12-1938; 29; 1 omslag
        - Stukken betreffende de aanwijzing van de heren J.P. Hintzbcrgen en K. W. Boonstra als gemachtigden tot het gebruik van doorlopend krediet bij de Nederlandse Bank., 29-09-1939 - 20-03-1940; 30; 1 omslag
        - Ingekomen nota van de minister inzake een verhoging van de representatiekosten voor het dienstjaar 1939 ten behoeve van het Rijksbureau voor de Voorbereiding van de Voedselvoorziening in Oorlogstijd., 09-11-1939; 31; 1 stuk
        - Stukken betreffende de kredietverlening aan de Nederlandse Akkerbouwcentrale., 13-11-1939 - 09-05-1940; 32; 1 omslag
        - Uitgaande brief aan de Nederlandse Bank N.V. inzake een verzoek tot overboeking van krediet ten gunste van N.V. van Stolk's Commissiehandel te Rotterdam., 29-04-1940; 33; 1 stuk
        - Ingekomen nota van de secretaris-generaal betreffende het niet instellen van het Economisch Verdedigingsfonds en de comptabele regeling van het Rb. V.V.O., 24-07-1940; 34; 1 stuk
        - Stukken betreffende de kosten van de voedselvoorziening in de periode 14 mei 1940 - 31 december 1943, in vergelijking met 1914-1918., 06-01-1944 - 22-01-1944; 35; 2 stukken
        - Uitgaande nota aan dr. H.M. Hirschfeld inzake de bezwaren tegen de financiering van de Landstand met gelden uit het voedselvoorzieningsapparaat., 27-03-1944; 36; 1 stuk
        - Dossier inzake een vordering op de Wehrmacht voor geleverde varkens, 26-08-1944 - 02-10-1944; 37; 3 stukken
      - Huisvesting., B.1.1.3
        - Uitgaande nota aan de secretaris-generaal inzake het onderbrengen van de staf van het voedselvoorzieningsapparaat tijdens oorlogstijd, doorslag., 27-01-1938; 38; 1 stuk
        - Dossier inzake de eventuele evacuatie van het Rb.V.V.O. te Den Haag, 11-12-1942 - 15-12-1942; 39; 1 omslag
      - Uitoefening van de dienst, B.1.1.4
        - Taakafbakening, B.1.1.4.1
          - Ingekomen nota van de heer Stenvers aan de secretaris-generaal inzake de taakverdeling tussen hem en de heer Vromans van de afdeling V (Commercieel Adviseur) van het L.C.B., met bijlagen en minuut van uitgaande brief aan de commercieel adviseur., 12-08-1936 - 17-08-1936; 40; 2 stukken
          - Stukken betreffende de bezwaren tegen het uitwisselen van gegevens tussen de Crisis-Accountantsdienst en de C.C.C.D., 13-12-1938 - 09-01-1939; 41; 1 omslag
          - Dossier inzake de bepaling van de verantwoording voor de regeling van de zeepdistributie., 22-07-1940 - 31-07-1940; 42; 1 omslag
          - Stukken betreffende de vaststelling van de taak van de gemachtigde voor de prijzen., 14-07-1941 - 14-10-1942; 43; 1 omslag
          - Nota inzake overdracht van werkzaamheden op het gebied van de teeltregeling aan de directie van de Landbouw, met begeleidende nota aan de secretaris-generaal., 14-05-1941; 44; 2 stukken
          - Dossier inzake de taakafbakening tussen de directie van de Landbouw en de dienst van de voedselvoorziening, 02-08-1941 - (1942) - 14-05-1943; 45; 1 omslag
        - Opdrachten en dienstvoorschriften, B.1.1.4.2
          - Uitgaande nota aan het bestuur van de Nederlandse Akkerbouwcentrale inzake een verzoek tot hervatting van de volledige werkzaamheden met uitzondering van de aankoop van buitenlandse granen., 27-09-1939; 46; 1 stuk
          - Dossier inzake de wijze waarop de handelstransacties met het buitenland dienen te worden voorbereid., 09-11-1939 - 11-11-1939; 47; 1 omslag
          - Dossier inzake de wijze van behandeling van de verzoeken van particulieren tot consigneren van goederen aan het adres van de Nederlandse Regering, 17-02-1940 - 11-03-1940; 48; 1 omslag
        - Klachten en kritiek, B.1.1.4.3
          - Dossier inzake een geschil tussen de N.V. Engros-slachterij Welling te Borculo en de Nederlandse Veehouderijcentrale, met stukken van de commissie van advies inzake het geschil., 22-09-1933 - 25-08-1938; 49; 1 omslag
          - Ingekomen brief van de maismeelfabrikant, K.C. Honig, inzake zijn kritiek op het verslag van de Algemene Rekenkamer over het beleid van de Nederlandse Meelcentrale, met doorslagen 'van uitgaande brieven aan de directeur van de Nederlandse Meelcentrale en het College van Regeringscommissarissen, 13-07-1935 - 17-07-1935; 50; 3 stukken.
          - Dossier inzake de ontslagname van vier juristen bij het Regeringsbureau voor de Uitvoering van de Landbouwcrisiswet 1933, wegens bezwaren tegen de leiding en de organisatie., 27-09-1935 - 06-01-1936; 51; 1 omslag
          - Dossier inzake het gebruik van sluitzegels op enveloppen door de gemeente Landsmeer gericht tegen de heffing van graanrechten op pluimveehouders., 30-12-1935 - 14-01-1936; 52; 1 omslag
          - Dossier inzake de problemen bij de inschrijving als georganiseerde, van bedrijven geëxploiteerd door twee of meer personen., 25-01-1937 - 19-10-1937; 53; 1 omslag
          - Nota van de secretaris-generaal van het Ministerie van Handel, Nijverheid en Scheepvaart aan het College van Regeringscommissarissen, inzake zijn kritiek op de werkwijze van de Crisis-Accountantsdienst naar aanleiding van de gorten havermoutkwestie, doorslag, met geleidebrief., 23-03-1937; 54; 2 stukken
          - Uitgaande nota aan de minister inzake opmerkingen naar aanleiding van een rede van de heer de Ruyter, secretaris van de A.B.T.B., tijdens de bestuursvergadering op 22 februari 1937, over het landbouwcrisisbeleid, minuut., 30-03-1937; 55; 1 stuk
          - Dossier inzake een klacht over het gedrag van de heer H.G. Bolk van de C.C.C.D. tijdens een vergadering bij de Nederlandse Meelcentrale., 30-09-1937 - 28-10-1937; 56; 1 omslag
          - Dossier inzake een klacht van de Londense baconagenten over het persoonlijke optreden van de heer Horneman., 06-04-1938 - 22-04-1938; 57; 1 omslag
          - Dossier inzake een interpellatie van het tweede kamerlid G. Dieters, van de N.S.B., over "de recente invoer van grote hoeveelheden buitenlands vlees in verband met de kalverteeltregeling"., 30-05-1938 - 08-06-1938; 58; 1 omslag
          - Correspondentie met oud-minister dr. F.E. Posthuma die in de periode 1914-1918 belast is geweest met de voedselvoorziening., 11-07-1939 - 29-03-1941; 59; 1 omslag
          - Ingekomen nota's van C. Heitfeld inzake zijn klacht over het gebrek aan samenwerking met de heer Gerritzen, met antwoordbrief., 11-10-1939 - 24-10-1939; 60; 3 stukken
          - Dossier inzake de kritiek van de N.S.B. op het beleid van dr. ir. S.L. Louwes., 04-01-1941 - 03-04-1941; 61; 1 omslag
          - Uitgaande nota aan mr. Daniéls inzake klachten, die Graf Grote bereikt hebben, over het zich laten leiden door politieke overwegingen bij het nemen van beslissingen, door de lagere crisis-organisaties, doorslag., 29-01-1941; 62; 1 stuk
          - Brief van de secretaris-generaal van het Departement van Volksvoorlichting en Kunsten aan de Hoofdredactie van het Nederlands Agrarisch Front en D. v.d. Bospoort inhoudend een waarschuwing naar aanleiding van een artikel, afschrift, met geleidebrief., 18-07-1941; 63; 2 stukken
          - Correspondentie met G.J. Blink betreffende enkele punten uit de vergadering van het dagelijks bestuur van de Nederlandse Zuivelcentrale op 6 november 1941, 07-11-1941 - 21-11-1941; 64; 3 stukken
          - Dossier inzake de kritiek van de commandant van de Haagse Weer-Afdeling, J.E. Feenstra, op de V.B.N.A. en C.J. van Zaalen, betreffende de aardappelvoorziening in Den Haag., 27-02-1942 - 28-03-1942; 65; 1 omslag
          - Dossier inzake de houding van de p.v.c. voor Noord-Holland tijdens de installatie van de commissies van Advies van de Nederlandse Landstand., 13-08-1942 - 02-09-1942; 66; 3 stukken
          - Dossier inzake de bezwaren tegen de vordering van koeken door de secretaris-generaal van het departement van Financiën ten behoeve van zijn ambtenaren., 26-02-1943 - 20-03-1943; 67; 1 omslag
          - Dossier inzake de kritiek van de heer Rost van Tonningen op de voedselvoorziening en op dr. ir. S.L. Louwes geuit tijdens een vergadering van het College van Secretarissen-Generaal., 10-06-1943 - 08-09-1943; 68; 1 omslag
          - Ingekomen brief van dr. ir. M.J.L. Dols inzake een door hem ontvangen anoniem dreigement met betrekking tot de zaak "Münching"., 15-03-1944; 69; 1 stuk
          - Dossier inzake de bezwaren van ir. C.J. van Meel tegen de benoeming van een aantal rayon-leiders in Noord-Brabant., 20-03-1944 - 12-04-1944; 70; 3 stukken
          - Ingekomen brief van de heer Von der Wense inzake ontoelaatbare handelingen bij de inkoopcombinaties, met antwoord en bijlagen., 20-03-1944 - 21-04-1944; 71; 1 omslag
          - Dossier inzake de bezwaren, van verscheidene zakenmensen, tegen de heer Vis als contact-commissaris voor Dordrecht., 07-12-1944 - 07-04-1945; 72; 1 omslag
          - Verslag van een radiorede van dr. Seyss Inquart op 8 januari 1945 betreffende onder meer de voedselvoorziening, getypt., 08-01-1945; 73; 1 stuk
          - Dossier inzake klachten van werknemers van de afdeling Vervoer ten aanzien van hun chef, H.J. van de Roemer, 21-03-1945 - 27-03-1945; 74; 3 stukken
      - Gegevensverstrekking betreffende personen, B.1.1.5
        - Stukken betreffende adviezen aan de minister met betrekking tot het verlenen van koninklijke onderscheidingen aan personen werkzaam op het gebied van de bestrijding van de crisis in de landbouw., 22-05-1935 - 19-04-1939; 75; 1 omslag
        - Uitgaande brief aan de Secret-Service in Den Haag inzake de werkzaamheden van G. Rohde, plaatsvervangend leider van de Hauptabteilung Ernährung und Landwirtschaft, in 1940-1945, met verklaring., 02-05-1945 - 02-08-1945; 76; 2 stukken
        - Uitgaande brieven aan het ministerie van Buitenlandse Zaken inzake inlichtingen over K.C.A. Collette, directeur van de Nederlandse Coöperatieve Raad in 1940-1945, minuten, 01-05-1946 - ..-05-1946; 77; 2 stukken
    - Personeel, B.1.2
      - Aanstelling, benoeming, opvolging en werkpositie, B.1.2.1
        - Stukken betreffende een voorstel tot benoeming van A. van Wijnen te Gouda tot voorzitter van de Nederlandse Zuivelcentrale en tot voorzitter van de Exportcommissie van deze Centrale., 12-02-1937 - 20-02-1937; 78; 3 stukken
        - Uitgaande nota aan de Crisisraad inzake een voordracht tot benoeming van provinciale adviseurs voor de voedselvoorziening, provinciale voedselcommissarissen, minuut., 04-11-1937; 79; 1 stuk
        - Dossier inzake de opvolging van W.M. Ebbink als lid en voorzitter van de Nederlandse Meelcentrale., 27-01-1939 - 11-03-1939; 80; 1 omslag
        - Dossier inzake de eventuele aanstelling van ir. J.G. Tukker als p.v.c. voor Gelderland., 17-10-1939 - 19-10-1939; 81; 3 stukken
        - Uitgaande nota aan Overste de Jong inzake de vacante functie van leider van de centrale keukens., 06-11-1940; 82; 1 stuk
        - Stukken betreffende de vervanging van de p.v.c.'s voor Drenthe, Overijssel en Noord-Brabant onder druk van de Duitse autoriteiten., 10-07-1941 - 07-04-1943; 83; 1 omslag
        - Nota van dr. H.M. Hirschfeld aan Graf Grote inzake de benoeming van G.J. Ruiter tot directeur-generaal van de Landbouw, doorslag, met geleidebrief., 25-07-1941; 84; 2 stukken
        - Ingekomen brief van de rijkslandbouwconsulent, dr. W.J. Droesen, inzake problemen met zijn werkpositie naar aanleiding van zijn joodse afkomst, met bijlage., 18-08-1941 - 19-08-1941; 85; 2 stukken
        - Nota van de Beauftragten des Reichskommissar für Utrecht aan de heer Von der Wense inzake de benoeming van L.G. Vanders als p.v.c. voor Utrecht, origineel, met geleidebrief en rappel., 31-03-1944 - 13-05-1944; 86; 3 stukken
        - Dossier inzake de benoeming als lid van de Commissie voor Landbouwkundig Overleg van de Raad van Economische Samenwerking., 20-07-1945 - 27-07-1945; 87; 3 stukken
        - Ingekomen brief van mr. M.P.L. Steenberghe betreffende functie en de salarispositie van D.M. Smit., 13-08-1945; 88; 1 stuk
        - Nota van het Bedrijfschap voor Vee en Vlees inzake de aanstellingsprocedure voor het personeel van de p.v.c's door de Bedrijfschappen, doorslag, 22-11-1947; 89; 1 stuk
      - Ontslagregeling en ontslag, B.1.2.2
        - Ingekomen nota van de minister betreffende een machtiging tot verlenging van de opzegtermijn ten aanzien van verschillende crisisambtenaren, met minuten van uitgaande nota's aan betrokkenen., 16-07-1938 - 27-07-1938; 90; 2 stukken
        - Ingekomen nota van de Nederlandse Veehouderijcentrale inzake de ontslagaanvrage van de heer Gerhardt, met bijlage., 12-02-1941; 91; 2 stukken
        - Ingekomen ontslagbrief van de voorzitter van het Hoofdbedrijfschap voor Tuinbouwproducten, F.V. Valstar, aan de secretaris-generaal, afschrift, met geleidebrief., 17-06-1943; 92; 2 stukken
        - Uitgaande nota aan de p.v.c. voor Friesland, ir. W.D. Oosterbaan, inzake een verzoek om, bij eventueel ontslag, rekening te houden met de voortgang van de werkzaamheden, doorslag., 22-06-1943; 93; 1 stuk
        - Dossier inzake de schorsing, wegens gerechtelijke vervolging, van dr. ir. J.B.R. van den Schoot, directeur van het Bedrijfschap voor Margarine, Vetten en Oliën, 11-06-1945 - 23-06-1945; 94; 1 omslag
      - Onverenigbare betrekkingen, B.1.2.3
        - Adres van A. Hartog, vertegenwoordiger van de margarine-industrie in de Nederlandse Zuivelcentrale, aan de minister van Landbouw en Visserij over zijn lidmaatschap van de Nederlandse Zuivelcentrale en de bezwaren hiertegen binnen de Centrale, afschrift, met geleidebrief van de minister., 16-01-1936 - 22-01-1936; 95; 2 stukken
        - Ingekomen nota van mr. Chr. M. Pool inzake zijn organisatorische bezwaren tegen de benoeming van de heer Van Deth als bestuurslid en secretaris van het dagelijks bestuur van de Nederlandse Veehouderijcentrale., 03-02-1941; 96; 1 stuk
        - Dossier inzake de bezwaren tegen de functie van J.C. Spangenberg, accountant van de Plaatselijke Toewijzingscommissie te Amsterdam, terwijl hij tevens belast is met de controle op deze commissie, 03-06-1941 - 01-08-1941; 97; 1 omslag
      - Detachering, B.1.2.4
        - Dossier inzake de detachering door de afdeling Landbouwcrisisaangelegenheden van dr. J.J.L. van Rijn als gedelegeerde bij het Internationaal Landbouw Instituut te Rome., 07-06-1935 - 13-06-1935; 98; 1 omslag
        - Dossier inzake de detachering van ir. A.H. Joustra bij het Rb.V.V.O, 14-05-1943; 99; 2 stukken
      - Ambtelijke plichten en bevoegdheden, B.1.2.5
        - Ingekomen nota van het Regeringsbureau voor de Uitvoering van de Landbouwcrisiswet 1933 inzake de verlening van tekeningsbevoegdheid aan de heer Stenvers., 22-02-1939; 100; 1 stuk
        - Stukken betreffende de geheimhoudingsplicht van ambtenaren., 05-03-1940 - 29-07-1944; 101; 1 omslag
        - Ingekomen nota van de secretaris-generaal inzake een verzoek om de L.C.O.'s en de p.v.c.'s te wijzen op hun bevoegdheden bij het maken van bindende afspraken die financiële consequenties met zich meebrengen, met antwoord en uitgaande nota aan betrokkenen, 11-03-1940 - 09-05-1940; 102; 3 stukken
      - Formatie, B.1.2.6
        - Dossier inzake een onderzoek naar het aantal opzichters en controleurs die op 15 maart 1943 in dienst waren bij de p.v.c.'s en de C.C.D, 03-03-1943 - 30-04-1943; 103; 1 omslag
      - Bezoldiging en vergoeding, B.1.2.7
        - Dossier inzake het bezwaar van de minister tegen de uitkering aan ir. C.C.C. van Stolk, directeur van de C.T.O. en de N.G.C., 14-05-1934 - 09-07-1934; 104; 1 omslag
        - Dossier inzake de overweging tot het toekennen van een extra vergoeding, boven de vacatiegelden, aan M. van Berkel, lid van het dagelijks bestuur van de N.V.C. en het algemeen bestuur van de L.C.O. voor Zuid-Holland., 08-09-1937 - 20-03-1939; 105; 1 omslag
        - Stukken betreffende de salariëring van de bij het Graan Inkoop Bureau gedetacheerde functionarissen., 23-10-1939 - 03-01-1940; 106; 1 omslag
        - Correspondentie met de commercieel adviseur inzake een voorstel voor het verlenen van vaste vergoedingen aan de inkoop-directeuren van het Graan Inkoop Bureau, 01-04-1940 - 05-04-1940; 107; 2 stukken
      - Bemiddeling ten behoeve van individuele ambtenaren bij de duitse autoriteiten, B.1.2.8
        - Nota van dr. H.M. Hirschfeld aan de legationsrat Günther Mohr inzake de arrestatie van dr. W.L. Groeneveld Meyer, doorslag., 07-10-1940; 108; 1 stuk
        - Dossier inzake de gerechtelijke vervolging van A.J. de Gocy, p.v.c. voor Utrecht., 29-04-1941 - 24-05-1941; 109; 1 omslag
        - Ingekomen brieven van ir. J.D. Dorst, p.v.c, in algemene dienst, inzake zijn positie in het gijzelaarskamp te St. Michielsgestel., 01-08-1942 - 02-08-1942; 110; 2 stukken
        - Stukken betreffende ter dood veroordeling van de zoon van H.M. Abraham, directeur van het Hoofdbedrijfschap voor Akkerbouwprodukten en de Meelcentrale., 30-01-1943 - 04-05-1943; 111; 1 omslag
        - Dossier inzake een proces-verbaal, opgemaakt tegen de p.v.c. in algemene dienst, Roelof Wichers., 25-02-1944 - 30-05-1944; 112; 1 omslag
        - Stukken betreffende de arrestatie en het overlijden van mevrouw mr. E. W. Hoetink., 30-10-1944 - 01-08-1945; 113; 2 stukken
        - Vervallen, 114
      - Zuivering; verantwoording, B.1.2.9
        - Stukken betreffende het beleid van dr. ir. S.L. Louwes als hoofd van de voedselvoorziening tijdens de bezetting., 20-11-1940 - 29-01-1946; 115; 1 omslag
        - Nota van D. Koudijs aan de leden van de Commissie van Advies inzake de Zuivering van het Ministerie inzake zijn beleid tijdens de bezetting, met bijlagen, gestencild., 28-08-1942 - ..-11-1945; 116; 1 omslag
        - Stukken betreffende het beleid van dr. H.M. Hirschfeld als secretaris-generaal tijdens de bezetting., 23-03-1945 - 01-07-1946; 117; 1 omslag
        - Ingekomen circulaire van de gemachtigde voor het Ministerie inzake de toepassing van het zuiveringsbesluit, met geleidecirculaire, gestencild., 08-05-1945; 118; 2 stukken
        - Brief van W.P.J.M. Snitselaar, waarnemend secretaris van de directeur-generaal van de Landbouw, aan de commissie van advies inzake de zuivering van het Ministerie, betreffende zijn werkzaamheden tijdens de bezetting, doorslag, 07-06-1945; 119; 1 stuk
        - Verzoekschriften van de voormalige directeur-generaal van de Landbouw, G.J. Ruiter, zijn vader en zijn advocaat, om bijstand ter rehabilitatie, met antwoord., 14-06-1945 - 25-11-1946; 120; 1 omslag
        - Brief van G.J. Blink aan de leden van het bestuur van de V.V.Z.M. inzake zijn gedragingen tijdens de bezetting, gestencild., 23-06-1945; 121; 1 stuk
        - Uitgaande nota aan de minister inzake de arrestatie van de heer Bouwman van de V.B.N.A., doorslag., 02-10-1945; 122; 1 stuk
        - Verslag inzake mededelingen van dr. H.M. Hirschfeld naar aanleiding van zijn optreden als getuige tijdens het Neurenberg-Proces, met geleidebrief, gestencild, 04-07-1946; 123; 2 stukken
  - Taakuitoefening, B.2
    - Landbouwcrisisaangelegenheden, B.2.1
      - Algemene situatie, B.2.1.1
        - Artikelen over de Boerendag te Goslar van 13 tot en met 17 november 1937, ter commentaar ontvangen van de redactie van de Telegraaf, concepten., 10-12-1936 - 12-12-1936; 124; 1 omslag
        - Uitgaande nota aan de minister betreffende het blikvraagstuk, de verzoeken van de landbouworganisaties inzake de veehouderij, de suikerbietenregeling en de strooppositie, met verzoek om een onderhoud hierover, met bijlage, met brief van de minister zake de instelling van een commissie tot regeling van het blikvraagstuk., 20-02-1940 - 28-02-1940; 125; 3 stukken
        - Correspondentie met de commandant van het Detachement Opsporing Delfstoffen van de Opbouwdienst betreffende de ontginning van fosphoriet en de eventuele opheffing van de dienst, met bijlage., 03-09-1940 - 21-04-1941; 126; 1 omslag
        - Rapport van het Nationaal Comité voor Economische Samenwerking getiteld: "Bericht über die Wirtschaftsanlage in den besetzten Nieder1ändischen gebieten ", met bijlagen en geleidebrieven., ..-11-1940 - 17-12-1940; 127; 1 omslag
          Bijlagen 12, 17 en 18 ontbreken
        - Ingekomen rapport van de secretaris-generaal inzake de toestand van het Nederlandse bedrijfsleven in het eind van 1940, gestencild, met geleidebrief., 31-01-1941 - 04-02-1941; 128; 2 stukken
        - Brief van onbekende aan M.M. Rost van Tonningen inzake een vergadering van 12 november 1941 over de visserij., 13-11-1941; 129; 1 stuk
        - Ingekomen nota's van het Researchbureau betreffende de economische toestand van Nederland in 1941-1943, gestencild, met geleidebrieven., 02-01-1942 - 22-02-1944; 130; 1 omslag
        - Memorie inzake de na de oorlog te voeren landbouwpolitiek, concept, met geleidebrief aan mr. Hoetink., 21-10-1942; 131; 2 stukken
        - Stukken betreffende beschouwingen over de landbouwpolitiek en het werkloosheidsvraagstuk., 06-03-1943 - 19-03-1943; 132; 3 stukken
      - Organisatie, B.2.1.2
        - Stukken inzake de reorganisatie van de Nederlandse Zuivelcentrale, alsmede inzake het voorzitterschap van het dagelijks bestuur van de afdeling Zuivelsteun van deze Centrale., 06-02-1936 - 27-03-1936; 133; 1 omslag
        - Dossier inzake het rapport van een commissie van onderzoek naar de organisatorische opzet van de vereniging Gewestelijke Tarwe-organisatie voor Gelderland, Utrecht en Overijssel., 10-07-1936 - 19-10-1936; 134; 1 omslag
        - Dossier inzake de voorgenomen reorganisatie van de Nederlandse Veehouderijcentrale., 28-09-1936 - 19-10-1936; 135; 3 stukken
        - Dossier inzake de reorganisatie van de Nederlandse Zuivelcentrale., 13-04-1938 - 04-05-1938; 136; 1 omslag
        - Stukken betreffende de overname van de landbouw-crisismaatregelen door de bedrijfsgenoten., 09-06-1938 - 11-07-1939; 137-141; 3 omslagen, 2 delen
          - Verslagen van besprekingen van vertegenwoordigers van het College van Regeringscommissarissen met vertegenwoordigers van de drie centrale landbouworganisaties inzake de samenstelling van een rapport, 09-06-1938 - 01-12-1938, 137
          - Rapport betreffende "Overneming van de landbouw-crisismaatregelen door de bedrijfsgenoten ", gedrukt. .. -02-1939, 138; 1 deel
          - Verslagen van besprekingen van vertegenwoordigers van het College van Regeringscommissarissen met de Nederlandse Industrie- en Handelsraad voor Land- en Tuinbouw inzake de samenstelling van een rapport voor de regeling van de positie van handel en nijverheid, 09-03-1939 - 25-04-1939, 139
          - Rapport betreffende "Overneming van de landbouw-crisismaatregelen door de bedrijfsgenoten (regeling van de positie van handel en nijverheid)", gedrukt ..-07-1939, 140; 1 deel
          - Bijlagen bij de verslagen van de besprekingen, met conceptrapporten, 13-06-1938 - 11-07-1939, 141
        - Dossier inzake de bezwaren van Graf Grote tegen de overname van een joods bedrijf, de Zendijkse Exportslachterij te Twello, door de Coöperatieve Vleescentrale., ..-07-1938 - (1939-1940) - 19-08-1941; 142; 1 omslag
        - Ingekomen nota van A. van Wijnen inzake de organisatie en het beleid van de crisiscentrales., 13-02-1939; 143; 1 stuk